【裁判字號】    99,聲,95
【裁判日期】    990319
【裁判案由】    確定訴訟費用額
【裁判全文】
臺灣嘉義地方法院民事裁定  99年度聲字第95號
聲  請  人  甲○（台灣）商業銀行股份有限公司嘉義分公司
法定代理人  乙○○
相  對  人  丙○○
上列當事人間請求損害賠償事件，聲請人聲請確定訴訟費用額，
本院裁定如下：
    主  文
相對人應給付聲請人之訴訟費用額確定為新臺幣貳拾參萬壹仟伍
佰元，及自本裁定送達相對人翌日起至清償日止，按週年利率百
分之五計算之利息。
    理  由
一、按法院未於訴訟費用之裁判確定其費用額者，第一審受訴法
    院於該裁判有執行力後，應依聲請以裁定確定之，又該確定
    之訴訟費用額，應於裁定送達之翌日起，加給按法定利率計
    算之利息，民事訴訟法第91條第1 項及第3 項分別定有明文
    。另當事人分擔訴訟費用者，法院為確定費用額之裁判時，
    應視為各當事人應負擔之費用，已就相等之額抵銷，而確定
    其一造應賠償他造之差額，民事訴訟法第93條亦定有明文。
二、本件聲請人與相對人間請求損害賠償事件，經本院以94年度
    訴字第5 號判決聲請人敗訴，訴訟費用由聲請人負擔；聲請
    人不服提起上訴，經臺灣高等法院臺南分院（下稱臺南高分
    院）以95年度上字第134 號判決駁回聲請人之上訴，第二審
    訴訟費用由聲請人負擔；聲請人再提起上訴，經最高法院以
    97年度台上字第642 號判決廢棄原判決，發回臺南高分院；
    嗣經臺南高分院以97年度上更( 一) 字第14號判決原判決廢
    棄，相對人在第一審之訴及假執行之聲請均駁回，第一、二
    審及發回前第三審訴訟費用由相對人負擔；相對人提起上訴
    ，經最高法院以98年度台上字第2346號判決上訴駁回，第三
    審訴訟費用由相對人負擔而確定在案。
三、經本院調卷審查後，聲請人主張其預繳而得請求相對人賠償
    之訴訟費用額，除聲請人主張於第一審傳訊證人之費用，並
    未明確說明具體數額，本院審查前揭卷宗，亦無相關繳費證
    明，應予剔除外，其金額如後附計算書確定為如主文所示金
    額。並應依上揭規定，自裁定送達之翌日起，加給按法定利
    率計算之利息。
四、依民事訴訟法第91條、第93條規定裁定如主文。
中    華    民    國    99    年    3     月    19    日
                  民事第二庭法  官  柯月美
以上正本係照原本作成。
如對本裁定抗告，應於裁定送達後10日內向本院提起抗告狀。
中    華    民    國    99    年    3     月    19    日
                            書記官  黃怡禎
┌─────────────────────────────────┐
│ 訴訟費用計算書                                99年度聲字第95號   │
├───────┬───────────┬─────────────┤
│項目          │    金額（新臺幣）    │  備        註            │
├───────┼───────────┼─────────────┤
│第一審裁判費  │      50,500元        │由相對人預納。            │
├───────┼───────────┼─────────────┤
│第二審裁判費  │      75,750元        │由聲請人預納。            │
├───────┼───────────┼─────────────┤
│第三審裁判費  │      75,750元        │由聲請人預納。            │
├───────┼───────────┼─────────────┤
│第三審律師酬金│      80,000元        │最高法院99年度台聲字第23號│
│              │                      │裁定。                    │
├───────┼───────────┼─────────────┤
│合計          │      282,000 元      │第一、二、三審訴訟費用均應│
│              │                      │由相對人負擔，相對人已預納│
│              │                      │第一審訴訟費用50,500元，是│
│              │                      │相對人應賠償聲請人231,500 │
│              │                      │元（計算式：282,000-50,500│
│              │                      │=231,500）。              │
└───────┴───────────┴─────────────┘

司法院資訊處製作；財團法人民間司法改革基金會備份。
